最高法院刑事裁定　　　　　　　　　 111年度台抗字第1114號
抗　告　人　洪聖堯



上列抗告人因違反毒品危害防制條例等罪案件，不服臺灣高等法
院中華民國111 年6 月27日定應執行刑之裁定（111 年度聲字第
2022號），提起抗告，本院裁定如下：
    主  文
抗告駁回。
    理  由 
按裁判確定前犯數罪者，併合處罰之；又數罪併罰，有2 裁判以
上宣告多數有期徒刑者，於各刑中之最長期以上，各刑合併之刑
期以下，定其應執行之刑期，但不得逾30年，刑法第50條第1 項
前段、第51條第5 款、第53條定有明文。至數罪併罰如何定其應
執行刑，應由法院視個案具體情節，以其各罪所宣告之刑為基礎
，本其自由裁量之職權，依刑法第51條所定方法為之，如未逾越
法定刑度範圍，復符合比例原則，自無違法可言。本件原裁定以
抗告人甲○○因違反毒品危害防制條例等如原裁定附表（下稱附
表）所示之各罪，業經如附表所示法院先後判處如附表所示之刑
，並於如附表所示之日期確定在案（其中附表編號1 部分及附表
編號2 至4 之本院108 年度台上字第2883號及111 年度台上字第
819 號判決，就抗告人部分均係以上訴不合法律上程式，駁回抗
告人之第三審上訴，此部分之「確定判決」法院及案號均應分別
更正如附表編號1 至4 「最後事實審」之法院及案號），有各該
判決及臺灣高等法院被告前案紀錄表在卷可按。茲檢察官聲請定
其應執行之刑，原裁定法院審核認聲請為正當，應予准許。爰審
酌抗告人所犯如附表所示各罪之犯罪類型相似（其中附表編號 2
、3 、4 均為販賣第二級毒品罪；附表編號1 為持有第二級毒品
逾法定數量罪）、動機、態樣、侵害法益為毒品流布之危害、行
為次數與時間間隔（販賣部分時間近接），上揭3 次販賣第二級
毒品罪，經第一審法院判處應執行有期徒刑9 年4 月，雖經原裁
定法院就附表編號3 部分予以撤銷改判，然仍量處刑度與第一審
相同刑度即有期徒刑8年之刑期，是上揭曾經定應執行有期徒刑9
年4 月部分，當亦為本件定執行刑之內部性界限所考量。因販賣
毒品部分之重複評價程度較高，復就其所犯之罪整體評價其應受
非難及矯治之程度，並兼衡刑罰經濟與公平、比例等原則，爰定
其應執行有期徒刑11年6 月。經核並未逾越法定刑度範圍之外部
界限，亦無違反比例原則等逾越法院自由裁量之內部界限情事。
經核於法並無不合。抗告意旨略以：抗告人所犯如附表編號1 所
示之罪，業已執行完畢，何以原裁定又將之合併定應執行刑，有
重複評價、處罰之違誤；另就附表編號2至4所示之罪，其已對同
案被告提起偽證罪告訴，現案件已繫屬臺灣士林地方檢察署；且
其家中尚有年邁父親及未成年子女待抗告人扶養，原裁定所定之
執行刑度過重，請求給予抗告人盡孝道並照料未成年子女機會等
語。惟查：就附表編號1 已執行完畢部分，於本件定執行刑裁定
確定後，在檢察官執行時，可將已執行完畢部分予以扣抵，不致
有重複執行之危險，與原裁定所定執行刑有無違法或不當之判斷
無涉，此部分抗告意旨容有誤會；至其餘抗告意旨，係置原裁定
之論述於不顧，徒憑己意，而為爭執，且非就原裁定有何違法或
不當為具體指摘，應認其抗告為無理由，予以駁回。
據上論結，應依刑事訴訟法第412 條，裁定如主文。
中    華    民    國   111    年    9     月    15    日
                  刑事第四庭審判長法  官  林  立  華  
                                  法  官  林  瑞  斌  
                                  法  官  李  麗  珠  
                                  法  官  梁  宏  哲  
                                  法  官  謝  靜  恒  
本件正本證明與原本無異
                                  書記官
中    華    民    國   111    年    9     月    16    日